臺灣彰化地方法院刑事判決
110年度簡上字第51號
上  訴  人  
即  被  告  林健友


                    （現寄押於法務部矯正署彰化監獄彰化分監）
指定辯護人  本院公設辯護人陳志忠
上列被告因偽造文書案件，不服本院110年度簡字第138號，中華
民國110年3月12日第一審判決（聲請簡易判決處刑案號：109年
度偵字第11420號），提起上訴，本院管轄第二審之合議庭判決
如下：
    主  文
原判決關於毀損及定應執行刑部分，均撤銷。
林健友犯毀損他人物品罪，處拘役參拾日，如易科罰金，以新臺
幣壹仟元折算壹日。
    犯罪事實
林健友於民國109年8月26日凌晨4時17分許，駕駛自用小客車，
前往胡嘉壬位於彰化縣○○鎮○○路0段000號之租屋處外，竟基於毁
損之犯意，持機車鑰匙擊破該處之玻璃門，致玻璃門碎裂而損壞
之。
    理  由
一、上訴得對於判決之一部為之，刑事訴訟法第348條第1項前段
    定有明文。本件被告林健友僅就其毀損告訴人胡嘉壬之玻璃
    門部分（原判決犯罪事實㈡部分），提起上訴，本案審理範
    圍僅限於此，先予指明。
二、前揭犯罪事實，業經被告於偵查及本院審理時自白在案，且
    經證人即告訴人胡嘉壬於警詢、偵查中證述明確，並有路口
    監視器、被告破壞大門之錄影畫面翻拍照片、玻璃門受損照
    片、估價單、檢察官於偵查中之勘驗筆錄在卷可以佐證，足
    認被告前揭任意性之自白與事實相符。從而，本案事證明確
    ，應依法論科。
三、核被告所為，係犯刑法第354條之毀損他人物品罪。
四、撤銷改判之理由：原審以被告犯罪事證明確，予以論罪科刑
    ，固非無見。惟被告於原審判決之後，已與告訴人達成和解
    ，被告當庭賠償給付告訴人新臺幣（下同）6,000元（見本
    院簡上卷第118頁），可見被告於犯罪後積極彌補損害，而
    毀損罪為個人財產法益之侵害，被告於犯罪後是否已經彌補
    損害，為重要的量刑基礎事實，原審未及審酌於此，容有未
    洽。因此，被告上訴意旨認為，其已經與告訴人達成和解，
    請求從輕量刑等語，為有理由，應由本院將原判決關於毀損
    部分予以撤銷改判，其所定應執行刑部分，亦失所依據，併
    予撤銷。
五、量刑理由：爰審酌被告與告訴人並不認識，竟貿然毁損告訴
    人之玻璃門，造成告訴人之損失，實有可議之處，但被告於
    犯後坦承犯行，態度尚稱良好，且已經與告訴人達成和解，
    賠償全部損失，可見被告於犯罪後積極彌補損害，自應在量
    刑予以充分考量，被告於本院審理時表示：我的學歷是高中
    畢業，已經離婚，但仍與前妻同住，我育有3子，由前妻照
    顧，我有職業聯結車駕駛執照，入監前從事雜工，月薪資約
    3萬元，我因為行車糾紛，才會追著對方到告訴人的店門口
    ，因一時衝動、氣憤，才會動手敲破玻璃門，現在我已經知
    道錯了，希望原諒我，能夠從輕量刑等語之教育程度、家庭
    生活、經濟狀況、犯罪動機及量刑意見，另斟酌告訴人表示
    ：我已經獲得賠償，對於本案並無任何意見等詞之意見，公
    訴人認為本案已經和解，請求從輕量刑等語之量刑意見、本
    案毀損的財物價值不高等一切情狀，量處如主文第2項所示
    之刑，並諭知易科罰金之折算標準。
六、關於沒收：被告用以破壞玻璃門之鑰匙，並未扣案，本院考
    量機車鑰匙的主要功能在於發動機車，且鑰匙客觀價值低廉
    、取得容易，沒收該物無助於犯罪預防，基於比例原則之考
    量，爰不予宣告沒收、追徵（犯罪工具為裁量沒收）。
七、依刑事訴訟法第455條之1第1項、第3項、第369條第1項前段
    、第364條、第299條第1項前段，判決如主文。
本案經檢察官陳鼎文聲請簡易判決處刑，檢察官陳昭蓉、吳皓偉
到庭執行職務。　　
中　　華　　民　　國　　110 　年　　10　　月　　18　　日
                  刑事第五庭  審判長  法  官  周淡怡
                                      法  官  李淑惠
                                      法  官  陳德池
以上正本證明與原本無異。　　　　　　　　　　　　　
本件不得上訴。
中　　華　　民　　國　　110 　年　　10　　月　　18　　日
                                      書記官  陳孟君